臺灣基隆地方法院交通事件裁定　　　　　　　　　　九十三年度交聲字第一六九號
　　移送機關　　交通部公路總局台北區監理所基隆監理站
　　異　議　人　乙○○　男　四.
　　即受處分人
右列受處分人因違反道路交通管理處罰條例案件，對於交通部公路總局台北區監理所
基隆監理站九十三年七月十九日所為之處分（原處分：基監字第裁四二─Ｚ0000
0000號），聲明異議，本院裁定如左：
    主  文
異議駁回。
    理  由
一、按「受處分人，不服第八條主管機關所為之處罰，得於接到裁決書之翌日起二十
    日內，向管轄地方法院聲明異議」、「聲明異議，應以司法狀紙，敘述異議之理
    由，提出於原處分機關為之。原處分機關應於接受異議書狀後五日內，將該案卷
    宗及有關證物，送交該管地方法院或其分院交通法庭」，道路交通安全處罰條例
    第八十七條第一項、道路交通案件處理辦法第十三條分別定有明文。經查本件交
    通部公路總局台北區監理所基隆監理站（下稱「原處分機關」）基監字第裁四二
    ─Ｚ00000000號違反道路交通管理事件裁決書（下稱「裁決書」）裁決
    日期為九十三年七月十九日，有前揭裁決書一件附卷可稽，聲明異議人於同日具
    狀向原處分機關聲明異議，有聲明異議人之聲明異議狀一紙及聲明異議狀上原處
    分機關收文章一枚附卷可稽，揆諸上開說明，應認符合法定程式及未逾異議期間
    ，合先敘明。
二、次按汽車行駛於高速公路或設站管制之道路，而不遵守管制之規定者，處汽車駕
    駛人新臺幣三千元以上六千元以下罰鍰；又汽車駕駛人有第三十三條情形者，記
    違規點數一點，道路交通管理處罰條例第三十三條第一項、第三十一條之一第一
    項、第六十三條第一項第一款定有明文，又汽車行駛高速公路，除於規定之停車
    處外，不得在路肩及路肩外、中央分隔帶、隧道內、交流道或收費站區停車；又
    汽車在行駛途中，因機件故障或其他緊急情況無法繼續行駛時，應滑離車道，在
    路肩上停車待援，．．待援期間除顯示閃光警示燈外，並在故障車輛後方五十公
    尺至一百公尺處設置車輛故障標誌警示之；高速公路交通管制規則第十二條第一
    項前段、第十四條第一項定有明文。另按「交通法庭認為聲明異議無理由者，應
    以裁定駁回」，道路交通案件處理辦法第十九條定有明文。
三、原處分意旨略以：受處分人即異議人乙○○於民國（下同）九十三年五月十四日
    八時十五分許，駕駛車牌號碼ＦＸ─六四六號營業貨運曳引車，行經國道三號公
    路北向一二二、三公里處，非故障車輛停放於路肩，未設立安全標誌，經內政部
    警政署國道公路警察局第七警察隊警員舉發，依道路交通管理處罰條例第三十三
    條第一項、第六十三第一項之規定裁決罰鍰新台幣三千元，並記違規點數一點。
四、依據異議人提出之異議狀所載：異議人乙○○固於九十三年五月十四日八時十五
    分許，駕駛車牌號碼ＦＸ─六四六號營業貨運曳引車，行經國道三號公路北向一
    二二、三公里處，將車輛停放於路肩，未在車輛後方五十公尺至一百公尺處設置
    車輛故障標誌，惟辯稱：當時係停車查看車輛是否有故障，但人剛走到右側車門
    ，準備到車後拿故障標誌即為警舉發云云。經查，舉發地點為高速公路上之路肩
    ，地面上劃有紅線標誌，及設有禁止停車的標誌，異議人將車輛停放在該處，並
    未在車後設置警告標誌，亦未見檢查車輛之動作，當員警開完罰單即駕車離去等
    情，業據證人即查獲警員甲○○於本院訊問時證述明確（詳本院九十三年十月十
    五日訊問筆錄），並有現場照片二張在卷可稽，可見異議人違規停車於路肩，並
    於車後設置警告標誌是事實，辯稱車輛故障準備檢查云云，則為卸責之詞，不足
    採信，此外，復有內政部警政署國道公路警察局第七警察隊九十三年六月二十三
    日公警七交訴字第０九三００００七０六號函在卷足憑，準此，異議人之行為，
    違反道路交通管理處罰條例第三十三條第一項、第三十一條之一第一項規定甚明
    。原處分機關依前揭規定處以罰鍰三千元，並記違規點數一點，核無違誤或不當
    ，本件異議為無理由，應予駁回。
中　　　華　　　民　　　國　　九十三　　年　　　十　　　月　　  十五  　日
                                臺灣基隆地方法院交通法庭
                                        法      官  齊　潔
右正本證明與原本無異。
對於本件裁定如有不服，應於送達後五日內，向本院提出抗告書狀，敘述抗告之理由
，抗告於臺灣高等法院。
                                        書　記　官  莊國南
中　　　華　　　民　　　國　　九十三　　年　　　十　　　月　　  十九　　日
